臺灣高等法院刑事判決
111年度上易字第350號
上  訴  人  
即  被  告  陳建亨


上列上訴人因妨害自由案件，不服臺灣臺北地方法院110年度易
字第707號，中華民國110年12月8日第一審判決（簡易判決處刑
案號：臺灣臺北地方檢察署110年度偵字第17311號），提起上訴
，本院判決如下：
    主  文
上訴駁回。
    事  實
一、陳建亨於民國110年1月29日12時58分許，在臺北市○○區○○○
    路000巷0弄0號前，因不滿周育辰騎乘機車停放在該處，妨
    礙其收取該處之資源回收物，先按喇叭後，竟基於恐嚇危害
    安全之犯意，接續持鐵鎚向周育辰揮舞，並以鐵鎚敲擊地面
    3下，再高舉鐵鎚向周育辰恫稱：「我不走，我跟你玩」之
    言論，以此加害生命、身體及自由之事恐嚇，足使周育辰心
    生畏懼，致生危害於安全。
二、案經周育辰訴由臺北市政府警察局松山分局報告臺灣臺北地
    方檢察署檢察官偵查後聲請以簡易判決處刑。
    理  由
壹、證據能力：
    本案據以認定上訴人即被告陳建亨（下稱被告）犯罪之供述
    證據，公訴人、被告在本院言詞辯論終結前，均未聲明異議
    ，復經本院審酌認該等證據之作成無違法、不當或顯不可信
    之情況，而非供述證據亦非公務員違背法定程序所取得，依
    刑事訴訟法第159 條之5規定及第158 條之4 反面解釋，均
    有證據能力。
貳、實體事項：
一、認定犯罪事實所憑之證據及理由：
　㈠上開犯罪事實，業據被告於原審審理中坦承不諱（見原審第3
    6頁），核與證人即告訴人周育辰之證述大致相符【見110年
    度偵字第17311號卷（下稱偵卷）第5至6頁、第24頁及其背
    面】，並經原審勘驗告訴人手機拍攝之現場錄影光碟結果如
    附表所示，此有上開錄影光碟、原審勘驗筆錄及擷取照片在
    卷可稽（見原審卷第31至55頁）。是被告上開任意性自白與
    事實相符，應堪採信。
　㈡至被告於本院翻異前詞而辯稱：當時我請告訴人移車，告訴
    人就很不客氣地先用言語挑釁，且先拿出大鎖，我才拿出鐵
    鎚來，因為鐵鎚鬆動，才先敲地上再舉起來云云。然依附表
    所示原審勘驗筆錄內容，可見被告僅質問告訴人為何拿手機
    ，始終未質疑告訴人有拿大鎖，亦未質疑告訴人有何不客氣
    的話語，反之告訴人則不斷表示已經移車配合被告停車，足
    認告訴人並未有何阻撓被告停車而出言不遜手持大鎖挑釁之
    情，被告於本院準備及審理程序翻異前詞而否認犯行，顯係
    事後卸責之詞，並不足採。
　㈢綜上，本案事證已臻明確，被告犯行堪以認定，應予依法論
    科。
二、論罪科刑：
    核被告所為，係犯刑法第305條之恐嚇危害安全罪。被告所
    為之恐嚇行為，皆係基於同一糾紛，出於恐嚇之單一決意所
    為，犯罪時間接近，且侵害同一被害人之法益，各行為之獨
    立性薄弱，在刑法評價上，應視為數個舉動之接續施行，合
    為包括之一行為予以評價，較為合理，屬接續犯，僅論以一
    罪。起訴書雖未就敘及被告以鐵鎚敲擊地面3下，再高舉鐵
    鎚向告訴人恫稱：「我不走，我跟你玩」之言論，惟「檢察
    官就犯罪事實一部起訴者，其效力及於全部」，刑事訴訟法
    第267條定有明文，本院自得就被告所犯具有接續犯實質上
    一罪之「恐嚇行為」加以認定審理，併予敘明。
三、原審以被告犯行事證明確，予以論罪科刑，並審酌被告因行
    車、搬運物品與告訴人發生糾紛，不思理性解決，未克制情
    緒，竟以鐵鎚揮舞、敲擊地面及言語恫嚇告訴人，造成其心
    生畏懼，飽受驚嚇，並係在大庭廣眾下所為，對於社會治安
    顯有危害，實應譴責，衡其於審理時仍一度否認有何恐嚇犯
    行，經本院提示卷證後，始坦承犯行之犯罪態度，迄今仍未
    曾徵得告訴人之諒解，暨告訴人所陳量刑意見（見易卷第23
    頁），以及被告自陳受有國中畢業之教育程度、案發當時是
    貨車司機、現今無業，有父母親需其扶養之家庭經濟狀況等
    一切情狀（見易卷第36頁），量處拘役50日，並諭知易科罰
    金之折算標準。經核原判決認事用法並無違誤，量刑亦屬妥
    適。被告上訴意旨執前開陳詞否認犯罪，而指摘原判決不當
    ，難認可採，上訴無理由，應予駁回。至被告請求傳喚承辦
    員警及調閱現場監視器錄影，證明全部案發經過等語（見本
    院卷第62頁），然承辦員警案發時不在現場，並非目擊證人
    ，且本件案發經過業經原審勘驗告訴人手機拍攝之現場錄影
    光碟，被告犯行已臻明瞭無再調查之必要，併此敘明。
據上論斷，應依刑事訴訟法第368條，判決如主文。
本案經檢察官陳弘杰聲請簡易判決處刑，檢察官黃和村到庭執行
職務。
中　　華　　民　　國　　111 　年　　5 　　月　　19　　日
                  刑事第十二庭  審判長法　官  陳如玲
                                      法　官  廖建瑜
                                      法　官  魏俊明
以上正本證明與原本無異。
不得上訴。
                                      書記官  賴尚君
中　　華　　民　　國　　111 　年　　5 　　月　　19　　日
附錄：本案論罪科刑法條全文
中華民國刑法第305條
以加害生命、身體、自由、名譽、財產之事恐嚇他人，致生危害
於安全者，處2年以下有期徒刑、拘役或9千元以下罰金。

附表：
勘驗內容（檔案名稱為「0000000現場影像」） 檔案時間00：00：00至00：01：54 告訴人以手機於臺北市○○區○○○路000巷0弄0號前拍攝，其未出現在畫面中，一台熊貓外送之機車和車牌號碼000-0000號之藍色自小貨車停靠於道路旁，身穿黑色長袖外套卡其色長褲之被告右手持鐵鎚站著面對鏡頭 被告：拍三小？（閩南語） 告訴人：不是啊，我沒怎麼樣啊 被告：你拍三小？不然拿手機幹什麼？（閩南語）（右手舉高鐵鎚，如圖一，見易卷第39頁） 告訴人：我沒怎麼樣，我在等餐而已啊 被告：我看你（閩南語）（右手舉高鐵鎚，如圖二，見易卷第41頁） 告訴人：我沒怎麼啊，你剛過來一直按喇叭，我停在這，我也沒講話，我什麼都沒說啊 （被告右手持鐵鎚不斷揮舞，如圖三，見易卷第43頁） 告訴人：我都沒有講話，啊你就這樣一直罵我，啊又要作勢要打我是… 被告：我現在 我是有辦法載嗎？（閩南語）（右手持鐵鎚舉向熊貓外送之機車和藍色自小貨車中間區域，如圖四，見易卷第45頁） 告訴人：你可以啊，啊如果我擋到你，我就借你過就好了，那我現在也借你過，我也沒講話，那你現在是什麼情況？（被告右手持鐵鎚不斷揮舞，如圖五，見易卷第47頁）我完全沒有怎麼樣啊，對啊，啊你現在是？ 被告：不然你現在拿手機是？（右手舉高鐵鎚，如圖六，見易卷第49頁） 告訴人：我在等餐啊，我在等餐我當然要拿手機啊，對啊，啊我現在位子也讓你了，啊有需要這樣嗎？ 被告：讓…你讓，我要載這堆，我有辦法載嗎？（閩南語）（右手持鐵鎚舉向熊貓外送之機車和藍色自小貨車中間區域，如圖七，見易卷第51頁） 告訴人：啊我現在不是讓你過了嗎？我剛剛只是在這邊等餐而已嘛，啊我不知道你要來，啊你一過來就一直按喇叭這樣，啊我也不知道你什麼意思啊，我如果知道你要載，你就說你要載，啊我就往前移讓你過就好了啊，啊你有需要這樣罵我髒話或甚至拿鐵鎚要作勢打我，有需要這樣嗎？不用吧？ …… 被告：你是要怎樣？（轉身以鐵鎚敲擊地面3下），你是要怎樣？沒關係，你說，你是要怎樣？（閩南語） 告訴人：好不好？沒有，不好意思啦，你就去搬好不好，我等我的餐好不好？可以嗎？不好意思，對不起，我擋到你的路，好不好？對不起，可以嗎？不好意思，好不好？我等我的餐，你做你的，我不會影響到你，好不好？不好意思，對不起，可以嗎？ 檔案時間00：01：55至00：02：39 被告：我不走，我跟你玩（閩南語）（右手舉高鐵鎚，如圖八，見易卷第53頁） 告訴人：我 我沒有怎麼樣啊，啊你為什麼要這樣對我？我哪裡得罪到你？ 被告：擋到林北的路（閩南語） 告訴人：蛤？ 被告：擋到林北的路（閩南語） 告訴人：喔 有需要這樣嗎？ 被告：我不走，我跟你玩（閩南語）（右手舉高鐵鎚，如圖九，見易卷第55頁） ……